臺灣高雄地方法院刑事判決                        九十一年度訴字第一二八九號
    公  訴  人  臺灣高雄地方法院檢察署檢察官
    被      告  甲○○
右列被告因違反毒品危害防制條例案件，經檢察官提起公訴（九十一年度毒偵字第五
三五號），本院判決如左：
    主  文
甲○○連續施用第一級毒品，處有期徒刑拾月。
扣案之第一級毒品海洛因壹包（重約零點壹公克）沒收銷燬之。
    事  實
一、甲○○前曾於民國八十九年間因施用毒品案件，經臺灣高雄地方法院檢察署檢察
    官（以下簡稱高雄地檢署檢察官）聲請本院以八十九年度毒聲字第二四四八號裁
    定送觀察、勒戒後，認有繼續施用毒品之傾向，再聲請本院以八十九年度毒聲字
    第二八八九號裁定令入戒治處所施以強制戒治，於強制戒治期滿，由該署檢察官
    於九十年八月二十三日以九十年度戒毒偵字第九五四號不起訴處分在案。詎其仍
    未能戒絕毒品，又基於施用第一級毒品海洛因之概括犯意，約自九十年十一月間
    起至九十一年二月二日止，在高雄縣大寮鄉○○村○○○路四三九巷三八號住處
    ，將第一級毒品海洛因粉末攙入針筒內以注射方式，連續施用第一級毒品海洛因
    多次。嗣於九十一年二月三日十時三十分許，在高雄市○○區○○路高鳳路口，
    因與友人李永基共騎贓車為警攔檢，經移送警局對其採尿送驗發現，並扣得李永
    基所有之第一級毒品海洛因一包（重約０‧一公克）。
二、案經高雄縣警察局鳳山分局移送臺灣高雄地方法院檢察署檢察官偵查起訴。
    理  由
一、右開事實，業經被告甲○○於本院審理時坦白承認，且被告於九十一年二月三日
    十時三十分許在高雄縣警察局鳳山分局為警所採集之尿液，經送驗結果，確實檢
    出嗎啡陽性反應，亦有高雄縣政府衛生局九十一年二月二十日九一煙檢字第二０
    ０號煙毒尿液檢驗成績書一份在卷可稽，而海洛因施用入人體後水解還原成嗎啡
    ，再循嗎啡之代謝方式排出體外，復據行政院衛生署藥物食品檢驗局（73）藥檢
    壹字第０三０二二一號函敘明綦詳可查，堪認被告於本院之自白應與事實相符，
    足以採信。次查，被告前曾於八十九年間因施用毒品案件，經高雄地檢署檢察官
    聲請本院以八十九年度毒聲字第二四四八號裁定送觀察、勒戒後，認有繼續施用
    毒品之傾向，再聲請本院以八十九年度毒聲字第二八八九號裁定令入戒治處所施
    以強制戒治，經強制戒治期滿，由該署檢察官於九十年八月二十三日以九十年度
    戒毒偵字第九五四號不起訴處分在案等事實，有上開不起訴處分書及本院被告全
    國前案紀錄表、臺灣高等法院被告全國前案紀錄表、臺灣高雄地方法院檢察署刑
    案資料查註紀錄表各一份在卷可資審認，故被告因施用毒品案件，前經觀察勒戒
    及強制戒治程序，由檢察官為不起訴處分後，五年內再犯上開施用海洛因犯行，
    事證明確，洵堪認定。
二、查海洛因係毒品危害防制條例第二條第二項所稱之第一級毒品，不得持有、施用
    。次按犯毒品危害防制條例第十條之施用第一、二級毒品罪者，依同條例第二十
    條第一項、第二項後段、第二十三條第一項、第二項前段規定，檢察官應先將被
    告送勒戒處所觀察、勒戒，經觀察、勒戒後，有繼續施用毒品傾向者，由檢察官
    聲請法院裁定令入戒治處所施以強制戒治，於強制戒治期滿或交付保護管束期滿
    ，檢察官應為不起訴處分。而依上開規定為不起訴處分後，五年內再犯第十條之
    施用毒品罪者，則不適用前揭不起訴處分規定，除應由檢察官聲請法院裁定先令
    入戒治處所施以強制戒治外，刑責部分即應依一般刑事訴訟程序追訴處罰，此觀
    同條例第二十三條第二項規定可明。本件被告前既因施用毒品案件，經送觀察、
    勒戒後，認有繼續施用毒品傾向，再施以強制戒治，於強制戒治期滿後，經檢察
    官為不起訴處分在案，是其於該不起訴處分後五年內再犯上開施用海洛因犯行，
    依前所述，即應依法論科，故核被告所為，係犯毒品危害防制條例第十條第一項
    之施用第一級毒品罪。其先後多次施用第一級毒品海洛因之行為，時間緊接，且
    反覆為之，所犯又係同一罪名之罪，顯係基於概括犯意為之，應依連續犯規定論
    以一罪，並加重其刑。至被告先後持有第一級毒品海洛因之多次行為，亦係基於
    概括之犯意為之，本亦應以連續持有論，惟其持有後進而施用，其持有之低度行
    為應被施用之高度行為所吸收，不另論其持有毒品罪。審酌被告於毒品危害條例
    施行後因施用毒品，經勒戒、觀察及強制戒治，由檢察官為不起訴處分後，仍能
    未戒絕毒品，再犯相同之罪，顯見其戒毒意志不堅，有再入監矯治必要，並念其
    施用毒品乃自戕一己之身體健康，尚未害及他人，且其犯後已坦承犯行，態度良
    好，前尚無犯罪科刑前科，有本院被告全國前案紀錄表、臺灣高等法院被告全國
    前案紀錄表在卷可稽等一切情狀，量處如主文所示之刑。扣案之海洛因一包（重
    約０‧一公克，送驗中），確係毒品危害防制條例第二條第二項所稱之第一級毒
    品海洛因，分據被告及一同遭查獲之李永基警訊陳明可資審認，雖經李永基坦承
    為其所有，非屬被告所有之毒品，然毒品危害防制條例第十八條第一項前段規定
    查獲之毒品不問屬於犯人與否，均沒收銷燬，是以該包毒品既係被告為警查獲時
    同遭查扣之物，故仍應依該條項規定諭知沒收銷燬之。
三、末按公訴人雖僅就被告於九十一年二月三日十時三十分查獲採尿前四十八小時內
    之施用毒品犯行起訴，餘者未於起訴書內敘及，然連續犯為裁判上一罪，依刑事
    訴訟法第二百六十七條規定，檢察官就犯罪事實一部起訴者，其效力及於全部，
    故本院就被告其餘施用犯行自屬有權一併審理，附此敘明。
據上論斷，應依刑事訴訟法第二百九十九條第一項前段，毒品危害防制條例第十條第
一項、第二十三條第二項、第十八條第一項前段，刑法第十一條、第五十六條，判決
如主文。
中      華      民      國    九十一    年      五      月    三十一    日
                                台灣高雄地方法院刑事庭
                                      法  官  陳淑卿
右正本證明與原本無異。
如不服本判決，應於判決送達後十日內，向本院提出上訴狀。
                                      書記官  陳朝宗
中      華      民      國    九十一    年      五      月    三十一    日
附錄本案論罪科刑法條：
毒品危害防制條例第十條第一項：
施用第一級毒品者，處六月以上五年以下有期徒刑。
